臺灣板橋地方法院刑事判決　　　　　　　 94年度易字第399號
聲　請　人　臺灣板橋地方法院檢察署檢察官
被　　　告　乙○○
上列被告因竊盜案件，經檢察官聲請簡易判決處刑（92年度偵緝
字第1412號），本院認不宜以簡易判決處刑，改依通常程序審理
，並判決如下：
    主  文
乙○○無罪。
    理  由
一、聲請簡易判決處刑意旨略以：被告乙○○意圖為自己不法之
    所有，於民國92年3 月1 日1 時許，潛入甲○○於台北縣土
  　城市○○路○段165 巷後方經營之養雞場，踹開雞舍後，下
    手竊取甲○○所有之五隻雞（市價約二千餘元），得手後即
　　行離去，因將NOKIA 牌藍色手機（行動電話號碼為00000000
    00號）遺留現場，為甲○○發覺報警循線查獲。因認被告所
    為，係犯刑法第320 條第1 項之竊盜罪嫌云云。
二、公訴人認被告涉有上開竊盜犯嫌，無非係以被告自承其有於
    前揭時、地，以腳將雞舍門踹開，且將前開手機遺留在現場
    等情、告訴人甲○○之指訴、證人朱福進之證述及雞舍照片
    三幀等，為其主要論據。訊據被告雖不否認其有於前揭時、
    地以腳踹開雞舍門後進入雞舍，並有將其向友人朱福進借用
    之手機遺留在雞舍內等情屬實，惟堅決否認有何竊盜犯行，
    並辯稱：伊於92年2 月28日晚間，在朱福進位在土城市○○
    路的住處喝酒，嗣於同日晚上11時許離開，而因伊當時已酒
    醉，又邊走路邊講行動電話，所以一不小心摔倒在小山丘旁
    的雞舍，伊一時生氣故以腳踹雞舍門，之後，在進入雞舍靠
    近雞舍門處睡著了，迄至翌日凌晨3 時許，始離開雞舍，但
    並未取走任何雞隻等語。
三、按犯罪事實應依證據認定之，無證據不得認定犯罪事實，刑
    事訴訟法第154 條第2 項定有明文；次按認定不利於被告之
    事實，須依積極證據，苟積極證據不足為不利於被告事實之
    認定時，即應為有利於被告之認定，更不必有何有利之證據
    ，最高法院30年上字第816 號判例參照。末按認定犯罪事實
    所憑之證據，雖不以直接證據為限，間接證據亦包括在內，
  　但無論其為直接或間接證據，其為訴訟上之證據，必須達於
    一般人均可得確信其為真實之程度，而無合理之懷疑存在時
    ，始得據為被告有罪之認定，倘若犯罪事實之證明尚未達此
    一程度，仍有合理之懷疑存在，審理事實之法院即應盡職權
    調查證據，澄清此項合理之懷疑，使之達於可得確信之程度
    ，始為適法，否則仍不能遽為被告有罪之判斷，最高法院91
    年台上字第39號判決可資參照。經查：
(一)、訊據證人即被害人甲○○於本院訊問時證述稱：我並沒有看
    到小偷，只是看到手機留在現場就交給警察處理；我到現場
    時雞舍門已開，當時雞舍門是被打開的，而門上加裝的鎖被
    扳開而門上的喇叭鎖則未被破壞，裡面雞隻有可能自己跑出
    來，經查看結果我確定是遺失了四隻雞等語（見本院93年度
    簡字第618 號刑事卷第36、37頁），而證人甲○○既未證述
    被告即為竊取其雞隻之人，則上開證述尚不足為不利於被告
    認定之據。
(二)、又證人朱福進於本院訊問時係具結後證述：被告於92年2 月
    28日晚上在伊家喝得很醉，當晚伊先去睡，不知他何時離開
    。被告平時即常跟伊借電話，而翌日當伊發現手機不見時，
    就撥打自己的行動電話號碼，經警員告知後才知悉伊手機在
    警員處，在下午到警局後伊跟七、八個人一起找被告，結果
    在土城廢棄兵營裡找到，找到被告時發現被告當時仍有醉意
    等情綦詳（同上簡字卷第89至90頁），此核與被告供述之情
    節相符合。據此可知，被告於離開證人朱福進住處時確有飲
    酒，迄至翌日下午在廢棄兵營被尋獲時仍有醉意乙節，應堪
    認定，則被告辯稱其係因喝酒醉而倒臥在雞舍等語，即非無
    據。
(三)、復觀諸卷附雞舍現場照片可知（詳參偵查卷第15、16頁），
    當時上開雞舍之門上所加裝之鎖已被扳開並未關上，衡情，
    在雞舍內之雞隻自可從開啟後之雞舍門縫處自由走出雞舍外
    ，則被告以腳踹開上開雞舍之門後，是否因此使雞隻趁勢逃
    脫雞舍，非無可議，仍有合理的懷疑存在，參以證人甲○○
    亦證述其並不排除其雞隻有自行跑出雞舍之可能，故尚難僅
    以雞舍之門係遭被告踹開乙節，遽認被告有竊取雞隻之犯意
    。
(四)、又遺留在雞舍現場之手機，係證人朱福進所有，遭被告自行
    取走借用乙節，業據證人朱福進證述明確，亦為被告所不否
    認，而該手機至多僅能證明被告確有於前揭時間進入雞舍之
    事實，並無足證明被告當時有竊取雞隻一事。
(五)、此外，本件公訴人並未舉出其他積極事證以資證明被告確有
    前開竊盜犯行，被告犯罪尚屬不能證明，依前揭說明，自應
    依法為被告無罪之諭知。
據上論斷，應依刑事訴訟法第452 條、第301 條第1 項，判決如
主文。
本案經檢察官徐名駒到庭執行職務。
中　　華　　民　　國　　94　　年　　6 　　月　　30　　日
                  刑事第十四庭審判長法  官  徐蘭萍
                                    法  官  林漢強
                                    法  官  林淑婷
以上正本證明與原本無異。
如不服本判決，應於判決送達後十日內，向本院提出上訴狀。
                                    書記官  廖貞音
中　　華　　民　　國　　94　　年　　6 　　月　　30　　日
